【裁判字號】    95,交上易,213
【裁判日期】    951031
【裁判案由】    過失傷害
【裁判全文】
臺灣高等法院刑事判決               95年度交上易字第213號
上  訴  人
即  被  告  甲○○
上列上訴人因過失傷害案件，不服臺灣士林地方法院95年度交易
字第336號，中華民國95年6月30日第一審判決（起訴案號：臺灣
士林地方法院檢察署95年度偵字第1230號），提起上訴，本院判
決如下：
    主  文
上訴駁回。
甲○○緩刑2年。
    事實及理由
一、本案經本院審理結果，認第一審以上訴人即被告甲○○犯刑
    法第284條第1項前段之過失傷害罪，判處拘役28日，並諭知
    易科罰金折算之標準為300元折算1日，認事用法及量刑均無
    不當，應予維持；除更正、補充如後述三外，餘均引用第一
    審判決書記載之事實、證據及理由（如附件）。
二、被告上訴意旨略以：被告願與告訴人乙○○和解，然告訴人
    只有一點點傷，竟要求新台幣（下同）500000元之賠償，致
    迄今尚未達成和解；告訴人認為伊係公務人員，如不和解即
    有前科，本件實係告訴人酒後騎乘機車來撞伊，且說要給伊
    3000 元，希望改判緩刑云云。
三、查：
（一）本件依告訴人於檢察官95年1月18日偵查中陳稱「... 結
      果我機車倒地，我人還站著按著剎車。」等語（見偵查卷
      第34頁）；是原判決引用檢察官聲請簡易處刑書之犯罪事
      實一倒數第3行以下應更正為「... 致乙○○所騎乘之機
      車前車頭當場撞及甲○○所駕車輛左前車頭，乙○○於機
      車倒地前，其雙腳因撞及所騎乘之機車車頭內緣，而受有
      左膝瘀青併擦傷、右膝挫傷、左手背瘀青等傷害，因而報
      警處理。」
（二）被告上訴意旨雖指告訴人曾欲給伊3000元云云，惟查告訴
      人就此部分於檢察官偵查中已提出說明，稱係因當時渠欲
      趕時間，所以才要賠被告3000元，結果被告不理渠等語（
      見偵查卷第35頁）；衡諸社會生活之現實，於偶遇交通事
      故之際，恆有因主、客觀等因素之考量，寧捨法律途徑而
      以其他方式尋求解決之情形，另參以被告於原審審理中，
      就檢察官起訴之犯罪事實，確曾陳稱「我的確有過失，我
      認罪」等語（見原審卷第14頁）；是本件縱告訴人於本件
      案發之際，確有曾欲給被告3000元，於法亦不足以資為被
      告有利之認定。至告訴人關於本件民事賠償請求金額之多
      寡，與本案被告刑事責任之有無，尚無直接關聯。
（三）另按行為後法律有變更者，適用行為時之法律。但行為後
      之法律有利於行為人者，適用最有利於行為人之法律，94
      年2月2日修正，95年7月1日施行之刑法第2條第1項定有明
      文。而本件被告行為時之刑法第41條第1項前段規定：「
      犯最重本刑為5年以下有期徒刑以下之刑之罪，而受6個月
      以下有期徒刑或拘役之宣告，因身體、教育、職業、家庭
      之關係或其他正當事由，執行顯有困難者，得以1元以上3
      元以下折算1日，易科罰金。」；又被告行為時之易科罰
      金折算標準，修正前罰金罰鍰提高標準條例第2條前段（
      現已刪除）規定，就其原定數額提高為100倍折算1日，則
      本件被告行為時之易科罰金折算標準，應以新臺幣900元
      折算1日。惟修正後刑法第41條第1項前段則規定：「犯最
      重本刑為5年以下有期徒刑以下之刑之罪，而受6個月以下
      有期徒刑或拘役之宣告者，得以新臺幣1000元、2000 元
      或3000元折算1日，易科罰金。」比較修正前後之易科罰
      金折算標準，修正前之規定，較有利於被告，則應依刑法
      第2條第1項前段，適用修正前刑法第41條第1項前段規定
      ，定其折算標準。茲補充之。
四、綜上所述，被告上訴意旨所陳關於否認犯行之部分，於法並
    無可採；其執此指摘原判決不當，求予撤銷改判，為無理由
    ，應予駁回。
五、另查被告前未曾受有期徒刑之宣告，此有本院被告全國前案
    紀錄表在卷可查，其經此科刑判決，當知所警惕，而無再犯
    之虞，本院認所宣告之刑，以暫不執行為適當，爰併為緩刑
    2年之諭知，以勵自新。
據上論結，應依刑事訴訟法第373條、第368條、刑法第2條第1項
前段、第74條第1項第1款，判決如主文。
本案經檢察官陳明光到庭執行職務。
中    華    民    國    95    年    10    月    31    日
                  刑事第二庭審判長法  官  呂丹玉
                                  法  官  林恆吉
                                  法  官  林銓正
以上正本證明與原本無異。
不得上訴。
                                  書記官  陳玲憶
中    華    民    國    95    年    11    月    1     日


司法院資訊處製作；財團法人民間司法改革基金會備份。
